【裁判字號】    97,破抗,14
【裁判日期】    970822
【裁判案由】    宣告破產
【裁判全文】
臺灣高等法院臺南分院民事裁定  97年度破抗字第14號
抗  告  人  英維投資股份有限公司
法定代理人  甲○○
代  理  人  黃  忠  律師
上列抗告人因聲請宣告破產事件，對於中華民國97年3月28日臺
灣臺南地方法院所為裁定（96年度破字第104號），提起抗告，
本院裁定如下：
      主      文
抗告駁回。
抗告費用由抗告人負擔。
      理      由
一、按破產，對債務人不能清償債務者，除另有規定外，得因債
    權人或債務人之聲請宣告之；債務人有無不能清償債務之事
    實，法院得依職權為必要之調查，並傳訊債務人、債權人及
    其他關係人，並不受當事人主張、聲明之拘束。為破產法第
    57條、第58條及第63條第2項所明定。又債務人之財產價值
    是否足堪清償其債務，除參酌債務人不動產之有無及其價值
    為認定外，尚須依職權調查考量債務人之其他財產、信用、
    能力等情，不得逕依債務人之主張據為裁定准駁宣告破產之
    依據。
二、本件抗告人係以：伊現有資產為自行保管的現金新臺幣（下
    同）80萬元，因經營不善，所負債務為：財政部臺灣省南區
    國稅局臺南分局本稅3,471,544元（另罰鍰118,202元）、臺
    北市稅捐稽徵處內湖分處460,664元、國泰世華銀行72,469,
    621元、張洪素鳳60萬元、洪作字60萬元，合計77,601,829
    元，無法清償債務，俾使所有債權人均能公平受償，為此檢
    附財產狀況說明書、債權人清冊等文件資料，聲請准予宣告
    聲請人破產等語。惟依原審職權調查抗告人資產負債結果：
    (一)抗告人之資產狀況：其對洪氏英科技股份有限公司曾投資
      28,165,810元，而洪氏英科技股份有限公司名下不動產財
      產價值為18,205,700元，此有稅務電子閘門財產所得調件
      明細表在卷足憑，復有經濟部97年3月12日經授商字第097
      01062290號函覆資料可稽（見原審卷第15、60頁）。顯見
      聲請人除其所陳持有現金80萬元外，尚有上開投資之資產
      未予列入。聲請人雖陳稱：洪氏英科技股份有限公司之資
      產已無任何價值，且業已依破產法之規定正在辦理破產中
      等語，然並未舉證以實其說，且洪氏英科技股份有限公司
      94年度營利事業所得稅結算申報其營業收入淨額高達75,9
      95,534元，有財政部台灣省南區國稅局嘉義縣分局97年3
      月19日函附洪氏英科技股份有限公司營利事業所得稅結算
      申報書相關資料附卷可稽（見原審卷第61-73頁），抗告
      人復未提出任何證據資料，主張洪氏英科技股份有限公司
      之資產已無任何價值云云，不足採信。
    (二)又抗告人之債務：積欠臺北市稅捐稽徵處內湖分處應納稅
      捐609,305元、財政部臺灣省南區國稅局臺南縣分局營業
      稅及營利事業所得稅本稅、滯納金及利息計4,605,027元
      ，有臺北市稅捐稽徵處內湖分處97年1月10日北市稽內湖
      丙字第09731014900號函、財政部臺灣省南區國稅局臺南
      縣分局97年1月11日南區國稅南縣四字第0970000318號函
      附卷可稽（見原審卷第32、35頁）。至於抗告人主張其尚
      積欠國泰世華銀行72,469,621元普通債權部分，經國泰世
      華銀行於97年1月14日具狀陳報：聲請人已無積欠該行債
      務等語，有該陳報狀在卷可查（見原審卷第137頁）。是
      依其主張積欠之普通債權為張洪素鳳60萬元、洪作字60萬
      元。
    (三)綜上，抗告人主張其資產不足清償所負債務云云，依上開
      調查證據之結果，尚難遽採。
三、按債務人不能清償債務者，始得對之為按破產之宣告。而本
    件原法院以調查證據之結果，不能採信抗告人主張其所有之
    資產不足清償所負債務，而裁定駁回破產聲請，於法尚無不
    合。抗告意旨求予廢棄，為無理由，應予駁回。
四、據上論結，本件抗告為無理由，依破產法第5條、民事訴訟
    法第495條之1、第449條、第95條、第78條，裁定如主文。
中    華    民    國    97    年    8    月    22    日
                  民事第二庭   審判長法  官  丁振昌
                                     法  官  吳上康
                                     法  官  李素靖
上為正本係照原本作成。
如不服本裁定，僅得於收受本裁定正本送達後10日內以適用法規
顯有錯誤為理由，向本院提出再抗告狀（須附繕本）依法應繳納
抗告費新台幣1千元，並委任律師為訴訟代理人，經本院許可後
始可再抗告於最高法院。
中    華    民    國    97    年    8    月    22    日
                                     書記官  李淑華
【附記】
民事訴訟法第495條之1第2項準用同法第466條之1第1、2項規定
：
(1)對於第二審判決上訴，上訴人應委任律師為訴訟代理人。但上
  訴人或其法定代理人具有律師資格者，不在此限。
(2)上訴人之配偶、三親等內之血親、二親等內之姻親，或上訴人
  為法人、中央或地方機關時，其所屬專任人員具有律師資格並
  經法院認為適當者，亦得為第三審訴訟代理人。
民事訴訟法第466條之2：
  上訴人無資力委任訴訟代理人者，得依訴訟救助之規定，聲請
  第三審法院為之選任律師為其訴訟代理人。


司法院資訊處製作；財團法人民間司法改革基金會備份。
